# Deybic Johan Rojas Sanabria

Tecnólogo en Análisis y Desarrollo de Sistemas de Información **Email:** deybic9715@gmal.com **Dirección:** Calle 60 1w - 49 Segundo piso, Barrio Mutis

Teléfono: (+57) 318 746 8618 Fecha de nacimiento: 14-08-1997 Nacionalidad: Colombiano

Enlace: www.linkedin.com/in/deybicrojas

\_\_\_\_\_



#### **OBJETIVO PROFESIONAL**

Como tecnólogo en sistemas, mi formación laboral se ha enfocado en prestación de servicios en diferentes áreas.

En el desarrollo académico de mi carrera tecnológica participé en un semillero de investigación donde desarrollé habilidades como hablar en público y trabajo en equipo aparte de reforzar mis conocimientos en desarrollo de aplicaciones web.

Tengo más de 3 años de experiencia certificada como desarrollador web, y mi objetivo es seguir ampliando mi experiencia, al igual que mis conocimientos en el campo de desarrollo de aplicaciones web y móvil.

#### **EXPERIENCIA**

Cúcuta, Colombia Febrero 2015 - Julio 2015 Isauro Sanabria 313 853 6701

Bucaramanga, Colombia Julio 2017 - Enero 2018 Recursos Humanos 670 0100

Bucaramanga, Colombia Febrero 2018 - Diciembre 2019 Recursos Humanos 670 0100

Bucaramanga, Colombia Septiembre 2021 – Actual Recursos Humanos 670 0100

# Auxiliar de sistemas FUNDAINALACO

Mantenimiento de equipos, instalación de software.

# Practicante Área Administrativa INSURCOL LTDA

Soporte al sistema INNOVA y página web de INSURCOL LTDA y apoyo administrativo al área de Calidad.

# Auxiliar de Oficina Área de Sistemas INSURCOL LTDA

Soporte al sistema INNOVA y página web de INSURCOL LTDA y apoyo administrativo al área de Calidad.

## **Desarrollador Junior**

### **World POS Solutions**

- \* Analizar y desarrollar soluciones web funcionales de alta calidad.
- \* Realizar mantenimiento y corrección de bugs
- \* Implementar código reutilizable y librerías.

## **EDUCACIÓN**

Vereda Venecia, Rionegro, Santander, Colombia Febrero 2002 - Noviembre 2007

San Rafael, Rionegro, Santander, Colombia Febrero 2008 - Noviembre 2012

La Vega, Norte de Santander, Colombia Febrero 2013 - Noviembre 2013

Bucaramanga, Colombia 2015 - Octubre 2015

Bucaramanga, Colombia Marzo 2016 - Marzo 2018

## **Primaria**

Escuela Rural de Venecia

**Bachiller** (6 - 10)

Colegio Juan Pablo II

# **Bachiller** (11)

Colegio Reyes Araque

## Técnico en Sistemas

SENA - CSET

# Tecnólogo en Análisis y Desarrollo Sistemas de Información

SENA - CSET

## **HABILIDADES**

- Iniciativa
- Trabajo en equipo e Individual
- Liderazgo
- Creatividad
- Puntual
- Responsable
- Servicio al Cliente
- Hábil
- Honesto
- Formal
- Trabajo bajo presión

## **IDIOMAS** Español Nativo

### **LICENCIA**

A2 В1 C1

## **VEHÍCULO**

Moto Propia

#### REFERENCIAS

Álvaro Caro Toloza, Asesor tecnológico, Banco Mundial, Cámaras de Comercio, Especialista en Alta Dirección del Estado, acarotoloza@hotmail.com, 3004232832

Carlos Fernando Riaño Calderón, Software Developer, Mercado Libre, fercho8260@gmail.com, 317 261 9055

### HABILIDADES TÉCNICAS

- PHP
- CSS3
- **BOOTSTRAP**
- **JAVASCRIPT**
- **JQUERY**
- LARAVEL
- PHP
- SOL
- **POSTGRESQL**
- **MYSOL**
- **SQL SERVER**
- **GIT**
- **GITHUB**